臺灣高等法院臺南分院刑事裁定        100年度毒抗字第320號
抗  告  人  蘇俊魁
上列抗告人因聲請觀察、勒戒案件，不服臺灣嘉義地方法院中華
民國100年9月19日裁定（100年度毒聲字第230號）提起抗告，本
院裁定如下：
    主  文
抗告駁回。
    理  由
一、本件抗告意旨略以：抗告人蘇俊魁目前獨自扶養子女，倘抗
    告人遭勒戒所觀察、勒戒，抗告人之子女經濟生活將頓失支
    柱，生活驟將陷入困頓。綜上所陳，抗告人偵查期間全力配
    合檢警偵辦，並在犯後坦承犯行，犯後態度良好，且抗告人
    有年幼兒女亟待扶養，倘抗告人遭觀察、勒戒，其年幼兒女
    將頓失依靠，懇請鈞院衡酌上開情事，撤銷原裁定，給予抗
    告人改過自新之機會云云。
二、按犯第10條之罪者，檢察官應聲請法院裁定，或少年法院（
    地方法院少年法庭）應先裁定，令被告或少年入勒戒處所觀
    察、勒戒，其期間不得逾二月。觀察、勒戒後，檢察官或少
    年法院（地方法院少年法庭）依據勒戒處所之陳報，認受觀
    察、勒戒人無繼續施用毒品傾向者，應即釋放，並為不起訴
    之處分或不付審理之裁定；認受觀察、勒戒人有繼續施用毒
    品傾向者，檢察官應聲請法院裁定或由少年法院（地方法院
    少年法庭）裁定令入戒治處所強制戒治，其期間為六個月以
    上，至無繼續強制戒治之必要為止。但最長不得逾一年。依
    前項規定為觀察、勒戒或強制戒治執行完畢釋放後，五年後
    再犯第10條之罪者，適用本條前二項之規定。毒品危害防制
    條例第20條第1、2、3項分別定有明文。
三、經查，抗告人蘇俊魁於民國100年7月24日凌晨3時許，在嘉
    義市○○路「瑪格ＫＴＶ」內，施用第二級毒品MDMA及MDA
    ，嗣於同年月27日下午5時35分許，因警持臺灣嘉義地方法
    院核發之搜索票前往抗告人位於嘉義市○○路790-110號11
    樓2之住處執行另案之搜索，當場查獲並扣得9mm制式子彈1
    顆及第三級毒品K他命1包後，於同年月27日晚間8時50分許
    ，經抗告人同意採集其尿液檢體送驗，結果呈現MDMA、MDA
    之陽性反應等事實，業據抗告人於警詢時坦承不諱，且有台
    灣檢驗科技股份有限公司濫用藥物檢驗報告、採尿同意書、
    代號與真實姓名對照表各1份在卷可佐。又抗告人未曾因違
    反毒品危害防制條例案件，經法院裁定令入勒戒、戒治處所
    施以觀察、勒戒或強制戒治，有臺灣高等法院被告前案紀錄
    表附卷可稽。是抗告人初犯毒品危害防制條例第10條第2項
    之施用第二級毒品犯行，堪以認定。原審依檢察官聲請，裁
    定抗告人施用第二級毒品，應送勒戒處所觀察、勒戒，本院
    經核原裁定認事用法，均無違誤。抗告人提起本件抗告主張
    伊如經觀察、勒戒，抗告人之子女經濟生活將頓失支柱，應
    撤銷原審裁定云云，惟抗告人之子女應如何安排，自應由抗
    告人於執行觀察、勒戒前自行作妥適處理，尚不得以此作為
    免予執行觀察、勒戒之理由，故抗告人之抗告為無理由，應
    予駁回。
四、據上論結，應依刑事訴訟法第412條，裁定如主文。
中    華    民    國   100    年    10    月    17    日
                  刑事第四庭    審判長法  官  吳志誠
                                      法  官  吳森豐
                                      法  官  彭喜有
以上正本證明與原本無異。
不得再抗告。
                                      書記官  黃子起
中    華    民    國   100    年    10    月    17    日